臺北高等行政法院簡易判決
                                      100年度簡字第257號
原      告　朱開宗
被      告　新北市政府稅捐稽徵處
代　表　人　許慈美（處長）住同上
上列當事人間牌照稅事件，原告不服新北市政府中華民國100 年
2 月24日北府訴決字第0990869712號訴願決定（案號：00000000
0 號），提起行政訴訟，本院判決如下：
    主  文
原告之訴駁回。
訴訟費用由原告負擔。
　　事實及理由
一、程序說明：
    本件因屬稅捐課徵事件而涉訟，其標的之金額為新臺幣（下
    同）15,361元，係在40萬元以下，依行政訴訟法第229 條第
    1 項第1 款規定，應適用簡易程序，本院並依同法第233 條
    第1 項規定，不經言詞辯論，逕行裁判。
二、事實概要：
    原告所有自用小客車（車號：BC－5937 號，下稱系爭車輛）
    ，前於民國（下同）87年3 月31日，因逾期未定期檢驗經監
    理機關註銷牌照。嗣於94年5 月21日經監理機關登記系爭車
    輛車牌失竊。再於94年11月24日使用公共道路為警方查獲。
    惟被告於97年間，查得系爭車輛87年3 月31日註銷裁決書送
    達資料業經監理機關銷毀，致難認定該裁決書已合法送達，
    被告爰認系爭車輛自87年3 月31日起應恢復為正常車輛，並
    依使用牌照稅法第3 條及第10條規定課徵使用牌照稅規定，
    補徵尚在核課期間內之93年全年及94年（1 月1 日至11月24
    日）之使用牌照稅分別計7,120 元、6,398 元，合計13,518
    元。原告不服，申請復查，經被告99年5 月17日北稅法字第
    0990047427號復查決定，以93年部分為程序不合法，94年部
    分為無理由，駁回其復查之申請（下稱原處分），未獲變更
    。原告仍表不服，提起訴願，分別遭決定不受理及駁回，遂
    向本院提起行政訴訟。
三、本件原告主張：
  (一)原告於98年11月24日去電被告承辦人陶煒屏詢問行政執行處
    追討使用牌照稅一事，陶煒屏回復已於98年6 月5 日去函原
    告涉嫌違反使用牌照稅乙案說明書及繳款書，原告當時回答
    ：未收到來函，經陶煒屏查證：此信寄到原告十餘年前所居
    住之舊址（檢附陶煒屏補寄之公文影本），98年6 月5 日之
    前所寄之93、94年使用牌照稅繳款書，原告亦從未收閱。原
    告因父親年過九旬且身體衰弱，為了照顧父親，98年初至9
    月之前均未居住於中和家中，而與父親同住（父親於98年中
    風），原告因而從未有機會提出復查。98年12月下旬，原告
    又收到被告94年使用牌照稅繳款書（信封地址為新址，內文
    為舊址）（繳納期限為98年12月26日至99年1 月25日），原
    告依照牌照稅繳款書上所寫：「…如有不服，應於收到繳款
    書後在繳納期間屆滿翌日起算30日內…申請復查。」請被告
    法務科，依情、理、法綜合考量。被告法務科於99年5 月下
    旬發函原告；其決定為：復查駁回。99年6 月25日去函臺北
    縣政府法制局；就93、94使用牌照稅一事提起訴願，並於99
    年7 月1 日，繳交93、94年使用牌照稅半數款項。
  (二)原告所擁有之系爭車輛，停放於自家（219 巷）樓下之巷道
    內（私有土地），因為沒有按時參加車輛排氣檢驗，早於87
    年已被監理所吊銷牌照，但原告所學為機械，出於興趣，因
    而保留車體作為研究之用。94年5 月間，懸掛於車前方之車
    牌遺失（失竊），並於5 月20日向中和市警察局員山派出所
    報案。（監理所給原告之裁決書，隻字未提要原告辦理車輛
    停駛手續，原告因而不知須辦理此項手續）94年下半年，住
    家附近之新建大樓－臺北智慧王（位於連勝街與連城路219
    巷交叉路口），接近完工，埋設地下管線（水管、電力、電
    話、瓦斯），進行了4 次道路施工，最後因為多次施工，導
    致道路凹凸不平，中和市公所於是將整條219 巷柏油路面剷
    平，並重新鋪上，總共進行了5 回道路施工，原告當時因故
    不在家，施工單位為了工程之順利進行，乃逕行將原告之自
    小客車移至附近（連城路174 巷）停放（至於是哪一回施工
    移置車子，因為時間久遠，已不復記憶）。當時擔任本里（
    碧河里）里長洪武憲知悉此事（現在已由他人擔任里長）。
    日後被警方開立違規停車罰單1 張（違規單號：C00000000
    ）。罰金雖已繳納（如不繳納，車子無法領回）但是違規停
    車實非原告造成。今附上身分證影本（證明原告住所），及
    當時里長證明書一份。原告特別到市公所申請洪武憲當時擔
    任里長之證明書，市公所於97年12月4 日發文給原告，今附
    上證明書影本（由市公所加蓋「與正本相符」印），因為93
    、94年使用牌照稅追繳之緣由為94年11月24日違規乙案所造
    成，隨函附上警察局通知單影本。
  (三)原告擁有監理所之裁決書正本，可證明裁決書已合法送達，
    無論監理所是否保留相關資料，均無法改變此一事實：早於
    87年3 月31日就已註銷系爭車輛之牌照。
  (四)基於以上2 點，原告認為：93、94年使用牌照稅之追討，無
    依據。原處分及訴願決定均有違誤之處，為此，原告依據行
    政訴訟法第4 條第1 項規定，提起本件撤銷訴訟，並聲明求
    為判決：訴願決定及原處分（含復查決定）均撤銷。訴訟費
    用由被告負擔。
四、被告則以：
  (一)關於系爭93年使用牌照稅之部分：
    1.按「納稅義務人對於核定稅捐之處分如有不服，應依規定
      格式，敘明理由，連同證明文件，依左列規定，申請復查
      ：一、依核定稅額通知書所載有應納稅額或應補徵稅額者
      ，應於繳款書送達後，於繳納期間屆滿翌日起算30日內，
      申請復查。」、「滯納金、利息、滯報金、怠報金、短估
      金及罰鍰，除本法另有規者外，準用本法有關稅捐之規定
      。」、「官署應於受理訴願時，應先從程序上加以審核，
      合於法定程序者，方能進而為實體上之審理。其不合法定
      程序而無可補正者，即應予以駁回。」分別為稅捐稽徵法
      第35條第1 項第1 款、第49條本文所明定及改制前行政法
      院49年判字1 號著有判例。
    2.次按「送達，不能依前2 條規定為之者，得將文書寄存送
      達地之地方自治或警察機關，並作送達通知書2 份，1 份
      黏貼於應受送達人住居所、事務所、營業所或其就業處所
      門首，另1 份交由鄰居轉交或置於該送達處所信箱或其他
      適當位置，以為送達。前項情形，由郵政機關為送達者，
      得將文書寄存於送達地之郵政機關。」為行政程序法第74
      條第1 項及第2 項明定。又「主旨：二、…在行政程序法
      公布施行後，稅捐稽徵文書送達於納稅義務人之住居所、
      事務所或營業所不獲會晤納稅義務人，亦無受領文書之同
      居人、受雇人及應送達處所之接收郵件人員時，得依稅捐
      稽徵法第1 條適用行政程序法第74條規定，辦理寄存送達
      。」為財政部94年4 月13日台財稅字第09404524570 令所
      明釋。另「按行政機關或郵政機關依行政程序法第74條第
      1 項規定為送達者，如於應受送達處所確已完成文書寄存
      於送達地之地方自治、警察機關或郵政機關（限郵務人員
      送達適用）…無論應受送達人實際上於何時受領文書，均
      以寄存之日視為收受送達之日期，而發生送達效力。」亦
      為法務部93年4 月13日法律字第0930014628號函所釋示。
    3.本案系爭93年使用牌照稅繳款書繳納期間自98年4 月10日
      至98年5 月9 日止，該繳款書經被告委由郵政公司以雙掛
      號郵寄至原告當時之戶籍地址「臺北縣中和市○○路○○○
      巷22弄1 號5 樓」（設籍期間：87年4 月18日迄今），惟
      因郵務人員送達該戶籍地時未獲會晤原告本人亦無受領文
      書之同居人、受雇人及應送達處所之接收郵件人員，遂於
      98年4 月2 日將該繳款書寄存於送達地之中和連城路郵局
      ，並製作送達通知書2 份，1 份黏貼於應受送達處所之門
      首，另1 份置於該送達處所信箱或其他適當位置，以為送
      達，此有93年使用牌照稅繳款書送達證書影本、戶政連線
      戶籍資料附卷為證，揆諸前揭行政程序法第74條規定及財
      政部、法務部函釋，已生合法送達效力，故本案申請復查
      之末日應至98年6 月8 日止，惟原告遲至99年2 月3 日始
      申請復查，此亦有卷附原告郵寄復查申請書信封所蓋用之
      發寄郵局戳章為憑，已逾申請復查之法定期限，揆諸首揭
      稅捐稽徵法及行政法院判例，核屬不合法定程序而無可補
      正案件，應以程序不合法駁回，合先敘明。
  (二)再按「使用公共水陸道路之交通工具，無論公用、私用或軍
    用，除依照其他有關法律，領用證照，並繳納規費外，交通
    工具所有人或使用人應向所在地主管稽徵機關請領使用牌照
    ，繳納使用牌照稅。」、「稅捐之核課期間，依左列規定：
    …二、…應由稅捐稽徵機關依稅籍底冊或查得資料核定課徵
    之稅捐，其核課期間為5 年。…在前項核課期間內，經另發
    現應徵之稅捐者，仍應依法補徵或並予處罰；在核課期間內
    未經發現者，以後不得再補稅處罰。」分別為使用牌照稅法
    第3 條第1 項及稅捐稽徵法第21條所明定。另「監理機關對
    逾期檢驗逕行註銷牌照之處分，係依法於註銷裁決書合法送
    達生效後始註記車籍檔案；監理機關於列印使用牌照稅處分
    書及罰鍰繳款書等移送稽徵機關審理裁罰前，請查明確認逕
    行註銷牌照處分之適法性，其註銷裁決書合法送達者始移送
    裁罰；未合法送達者，則補徵應納之使用牌照稅。」、「自
    用小客車註記號牌失竊登記，如經向監理單位辦理停駛或牌
    照註銷手續，其使用牌照稅准計徵至辦理停駛或牌照註銷前
    1 日。」為財政部賦稅署93年1 月19日台稅中一發字第0930
    470675號函及96年9 月29日台財稅字第09600338640 號函所
    明釋。
  (三)本案系爭車輛於87年3 月31日因逾期未定期檢驗經監理機關
    註銷牌照，又94年5 月21日經監理機關登記系爭車輛車牌失
    竊，嗣於94年11月24日使用公共道路為警方查獲（違規單號
    ：C00000000 ），此有代違反道路交通管理事件通知單附卷
    可稽，惟被告於97年間查得系爭車輛87年3 月31日牌照註銷
    裁決書送達資料業經監理機關銷毀，難以認定該裁決書已合
    法送達，是系爭車輛自87年3 月31日起應恢復為正常車輛並
    依使用牌照稅法第3 條及第10條規定課徵使用牌照稅，原核
    定依稅捐稽徵法第21條及財政部賦稅署93年1 月19日台稅中
    一發字第0930470675號函規定補徵尚在核課期間內之93年全
    年及94年（1 月1 日至11月24日）之使用牌照稅分別為7,12
    0 元、6,398 元，合計13,518元，揆諸前揭法令，並無不合
    ，應予維持。
  (四)至原告主張系爭車輛停放於道路，並非渠本人所為，對93年
    及94年使用牌照稅不服一節，如前所述系爭車輛自87年3 月
    31日恢復正常課稅，即不論車輛是否使用公共道路，被告機
    關皆應依使用牌照稅法第3 條規定按期對車輛所有人課徵使
    用牌照稅，惟被告於97年間始發現前述情形，遂依稅捐稽徵
    法第21條規定補徵93年及94年使用牌照稅，於法有據，是原
    告以違規停車非渠所為主張不應課稅，顯對法律規定有所誤
    解。又原告主張94年5 月間系爭車輛前面車牌遺失，且已於
    94年5 月20日向中和市警察局員山派出所報案等語，查依前
    揭財政部96年9 月29日台財稅字第09600338640 號函釋意旨
    ，註記號牌失竊登記經向監理單位辦理停駛或牌照註銷手續
    ，始有使用牌照稅計徵至辦理停駛或牌照註銷前1 日之適用
    ，本案經交通部公路總局臺北區監理所99年3 月4 日北監車
    字第0990032799號函復略以：「主旨：貴處函查BC－5937號
    車94年5 月21日後有無辦理停駛或牌照註銷乙案，經查電腦
    該車94年5 月21日由警政署傳檔訊息顯示『車牌失竊登記』
    ，至今未有辦理異動登記之紀錄。」且據原告提示之改制前
    臺北縣政府警察局車牌遺失電腦輸入單資料所載，系爭車輛
    車牌僅失竊一面，從而原告既未向監理機關辦理停駛或註銷
    牌照，且仍有一面車牌使用，依法自應課徵使用牌照稅，原
    告主張，容有誤解。至原告於99年6 月25日提起本訴願時提
    示系爭車輛之北監稽建車字第40－407003778 號違反道路交
    通管理事件裁決書，表示該裁決書已合法送達，無論監理所
    是否保留相關資料，均無法改變此事實一節，詢據交通部公
    路總局臺北區監理所99年7 月16日北監稅字第0991009730號
    函復略以：「說明：二、經查旨揭號車違規案件已結案，依
    違反道路交通管理事統一裁罰基準及處理細則第79條規定；
    處理違反道路交通管理事件之有關資料，保存屆滿1 年者，
    得予銷毀。」，因監理機關無法取據系爭車輛逾檢註銷裁決
    書合法送達憑證，是系爭車輛自87年3 月31日起係屬正常車
    輛，被告依前揭使用牌照稅法第3 條及第10條規定課徵93年
    （全年）及94年（1 月1 日至11月24日）使用牌照稅，於法
    洵屬有據，原告主張，顯有誤解。
  (五)綜上論述，原處分及訴願決定並無違誤等語，資為抗辯。並
    聲明求為判決駁回原告之訴、訴訟費用由原告負擔。
五、上開事實概要欄所述之事實，除後列之爭點事項外，其餘為
    兩造所不爭執，並有原處分書、臺北縣中和市公所97年12月
    4 日北縣中民字第0970061089號函、被告98年6 月5 日北稅
    消字第0980058911號函、臺北區監理所87年5 月7 日（五）
    87-453-1-2560 號函、系爭車輛違規查詢報表、被告99年7
    月28日北稅法字第0990073815號函、交通部公路總局臺北區
    監理所99年7 月16日北監稅字第0991009730號函、被告99年
    7 月9 日北稅法字第0990066717號函、臺北縣政府警察局車
    牌遺失電腦輸入單、被告使用牌照稅93年01期（月）稅額繳
    款書、被告使用牌照稅94年01期（月）稅額繳款書、被告94
    年全期使用牌照稅繳款書、徵銷明細檔查詢、被告97年12月
    12日北稅法字第0970207424號函、交通部公路總局臺北區監
    理所97年12月10日北監稅字第0971011403號函、戶政連線戶
    籍資料、被告裁處書（97牌00000000）、代違反道路交通管
    理事件通知單、課稅資料查詢、加註註記暨課徵補正、被告
    北稅法字第0970203054號函、最新車籍查詢、車籍異動歷史
    查詢、牌照吊扣銷歷史查詢、車輛失竊尋獲歷史查詢、違規
    查詢明細、違牌紀錄查詢等件分別附原處分卷、訴願卷及本
    院卷可稽，為可確認之事實。
六、得心證之要領：
  (一)關於系爭車輛補徵93年使用牌照稅部分：
    1.按提起撤銷訴訟，係以經過合法之訴願程序而請求撤銷違
      法之行政處分為要件，參照行政訴訟法第4 條第1 項規定
      甚明。若處分業經確定，自不許當事人復對之提起訴願（
      參照最高行政法院47年判字第15號判例），無從經合法之
      訴願程序，亦不得進而提起撤銷訴訟。其提起撤銷訴訟，
      即不備起訴要件，又不能補正，應依行政訴訟法第107 條
      第1 項第10款裁定駁回之。依同法第236 條規定，簡易程
      序適用上開通常程序之規定。
    2.按稅捐稽徵法第35條第1 項第1 款規定：「納稅義務人對
      於核定稅捐之處分如有不服，應依規定格式，敘明理由，
      連同證明文件，依左列規定，申請復查：一、依核定稅額
      通知書所載有應納稅額或應補徵稅額者，應於繳款書送達
      後，於繳納期間屆滿翌日起算30日內，申請復查。」是以
      申請復查逾越法定救濟期間自非合法，若遽以提起訴願，
      訴願決定機關應為訴願不合法之不受理決定，原告如仍對
      之提起撤銷訴訟，屬起訴不備其他要件。
    3.次按「送達，於應受送達人之住居所、事務所或營業所為
      之。但在行政機關辦公處所或他處會晤應受送達人時，得
      於會晤處所為之。」、「於應送達處所不獲會晤應受送達
      人時，得將文書付與有辨別事理能力之同居人、受雇人或
      應送達處所之接收郵件人員。」、「送達，不能依前2 條
      規定為之者，得將文書寄存送達地之地方自治或警察機關
      ，並作送達通知書兩份，1 份黏貼於應受送達人住居所、
      事務所、營業所或其就業處所門首，另1 份交由鄰居轉交
      或置於該送達處所信箱或其他適當位置，以為送達（第1
      項）。前項情形，由郵政機關為送達者，得將文書寄存於
      送達地之郵政機關（第2 項）。寄存機關自收受寄存文書
      之日起，應保存3 個月（第3 項）」行政程序法第72條第
      1 項、第73條第1 項、第74條分別定有明文。
    3.經查，系爭93年使用牌照稅繳款書之繳納期間係自98年4
      月10日起至98年5 月9 日止，並經被告委由郵政公司以掛
      號郵寄至原告住所亦為其戶籍地址「臺北縣中和市○○路
      219 巷22弄1 號5 樓」（設籍期間：87年4 月18日迄今，
      且原告並未向監理機關或被告申請設立通信地址），因郵
      務人員於送達該址時未獲會晤原告本人亦無受領文書之同
      居人、受雇人或應送達處所之接收郵件人員，郵務人員乃
      依行政程序法第74條規定於98年4 月2 日將該文書寄存在
      送達地之中和連城路郵局，並作成送達通知書2 份，1 份
      黏貼於應受送達人住居所之門首，1 份置於該送達處所信
      箱或其他適當位置，以為送達，有送達證書影本及戶政連
      線戶籍資料附卷可稽( 見原處分卷第43-44 頁) 。又上開
      繳款書上所載繳納期限屆滿日為98年5 月9 日，是原告申
      請復查之期間，應自繳款期間屆滿翌日即98年5 月10日核
      定其申請復查之30日法定不變期間應至98年6 月8 日屆滿
      。則原告遲至99年2 月4 日始向被告申請復查，此有被告
      加蓋於原告申請書上收件戳記及收文條碼所載日期可按（
      見原處分卷第89頁) ，顯已逾30日之法定不變期間。原處
      分業經確定。復查及訴願決定認為復查逾期，先後駁回復
      查申請及訴願，並無不合。原告主張其於98年初至9 月之
      前，與父親同住，未居住中和家中，未有機會提出復查云
      云，並不可採。原告復提起行政訴訟，自非合法，應予駁
      回。至於兩造之實體爭執，即無審究之必要，併此敘明。
  (二)關於系爭車輛補徵94年使用牌照稅部分：
    1.按「使用公共水陸道路之交通工具，無論公用、私用或軍
      用，除依照其他有關法律，領用證照，並繳納規費外，交
      通工具所有人或使用人應向所在地主管稽徵機關請領使用
      牌照，繳納使用牌照稅。」、「使用牌照稅於每年4 月1
      日起1 個月內1 次徵收。…主管稽徵機關於開徵使用牌照
      稅前，應填發使用牌照稅繳款書送達交通工具所有人或使
      用人，並將各類交通工具應納之稅額及徵稅起訖日期分別
      公告之。」、「稅捐之核課期間，依左列規定：2 、…應
      由稅捐稽徵機關依稅籍底冊或查得資料核定課徵之稅捐，
      其核課期間為5 年。」、「在前項核課期間內，經另發現
      應徵之稅捐者，仍應依法補徵或並予處罰；在核課期間內
      未經發現者，以後不得再補稅處罰。」分別為使用牌照稅
      法第3 條第1 項、第10條、稅捐稽徵法第21條第1 項第2
      款及第2 項所明定。次按財政部賦稅署93年1 月19日台稅
      中一發字第0930470675號函釋：「監理機關對逾期檢驗逕
      行註銷牌照之處分，係依法於註銷裁決書合法送達生效後
      始註記車籍檔案；監理機關於列印使用牌照稅處分書及罰
      鍰繳款書等移送稽徵機關審理裁罰前，請查明確認逕行註
      銷牌照處分之適法性，其註銷裁決書合法送達者始移送裁
      罰；未合法送達者，則補徵應納之使用牌照稅。」、財政
      部96年9 月29日台財稅字第09600338640 號函釋：「自用
      小客車註記號牌失竊登記，如經向監理單位辦理停駛或牌
      照註銷手續，其使用牌照稅准計徵至辦理停駛或牌照註銷
      前1 日。」上揭財政部函釋與法律規定意旨，尚無違背，
      被告辦理相關案件，自得援用之。
    2.查系爭車輛前於87年3 月31日因逾期未定期檢驗經監理機
      關註銷牌照，後於94年5 月21日經監理機關登記系爭車輛
      車牌失竊，嗣於94年11月24日使用公共道路為警方查獲。
      惟被告於97年間查得系爭車輛87年3 月31日註銷裁決書送
      達資料業經監理機關銷毀，尚不能認該裁決書已合法送達
      ，依前揭財政部賦稅署93年1 月19日台稅中一發字第0930
      470675號函釋意旨，應補徵應納之使用牌照稅，故被告以
      系爭車輛自87年3 月31日起應恢復為正常課稅之車輛，並
      依使用牌照稅法第3 條及第10條規定課徵使用牌照稅，爰
      補徵尚在核課期間內之系爭94年（1 月1 日至11月24日）
      之使用牌照稅，揆諸前揭法令規定，尚無不合。
    3.原告雖主張系爭車輛94年11月24日停放於道路，並非其本
      人所為，不應課徵使用牌照稅云云，並提出里長證明書為
      憑。惟查，系爭車輛自87年3 月31日恢復正常課稅，已如
      前述，不論車輛是否使用公共道路，皆應依使用牌照稅法
      第3 條規定按期對車輛所有人課徵使用牌照稅。被告於97
      年間始發現前述情形，遂依稅捐稽徵法第21條第1 項第2
      款及第2 項規定補徵尚在核課期間內之93年及94年使用牌
      照稅，自屬有據。是原告此部分之主張，容有誤解，尚非
      可採。
    4.原告另主張系爭車輛前面車牌於94年5 月間遺失，已於94
      年5 月20日向中和市警察局員山派出所報案，不應課稅云
      云。惟按前揭財政部96年9 月29日台財稅字第0960033864
       0號函釋意旨，註記號牌失竊登記經向監理單位辦理停駛
      或牌照註銷手續，始有使用牌照稅計徵至辦理停駛或牌照
      註銷前1 日之適用。查本案經交通部公路總局臺北區監理
      所99年3 月4 日北監車字第0990032799號函復被告略以：
      「主旨：貴處函查BC－5937號車94年5 月21日後有無辦理
      停駛或牌照註銷乙案，經查電腦該車94年5 月21日由警政
      署傳檔訊息顯示『車牌失竊登記』，至今未有辦理異動登
      記之紀錄。」等語( 見原處分卷第11頁) ，且據原告提示
      之臺北縣政府警察局車牌遺失電腦輸入單資料所載( 見原
      處分卷第112 頁) ，系爭車輛車牌僅失竊1 面，故原告既
      未向監理機關辦理停駛或註銷牌照，且尚有1 面車牌使用
      ，依法仍應課徵使用牌照稅，原告此部分之主張，亦無可
      採。
    5.至原告主張其提示系爭車輛之北監稽建車字第40－407003
      778 號違反道路交通管理事件裁決書，表示系爭車輛之牌
      照被註銷乙節。經查，被告以99年7 月9 日北稅法字第09
      90066717號函詢據交通部公路總局臺北區監理所99年7 月
      16日北監稅字第0991009730號函復略以：「經查旨揭號車
      違規案件已結案，依違反道路交通管理事統一裁罰基準及
      處理細則第79條規定；處理違反道路交通管理事件之有關
      資料，保存屆滿1 年者，得予銷毀。」等語( 見原處分卷
      第142 頁) ，是監理機關無法取據系爭車輛逾檢註銷裁決
      書合法送達憑證，自難認系爭車輛為業經註銷牌照之車輛
      ，依前揭財政部賦稅署93年1 月19日台稅中一發字第0930
      470675號函釋意旨，仍應補徵應納之使用牌照稅。
    6.從而，被告以系爭車輛自87年3 月31日起應恢復為正常課
      稅之車輛，並依法補徵使用牌照稅，並無違誤。
七、綜上，原告所訴各節，均非可採，原處分認事用法，核無違
    誤，訴願決定遞予維持( 關於系爭車輛補徵94年使用牌照稅
    部分) 及不受理決定( 關於系爭車輛補徵93年使用牌照稅部
    分) ，亦無不合。原告徒執前詞，訴請撤銷原處分及訴願決
    定，為一部分不合法( 關於系爭車輛補徵93年使用牌照稅部
    分) ，一部無理由( 關於系爭車輛補徵94年使用牌照稅部分
    ) ，應予駁回。
八、本件事證已臻明確，兩造其餘主張陳述，於判決結果不生影
    響，無庸一一論列，併予敘明。
據上論結，本件原告之訴為一部不合法，一部無理由，依行政訴
訟法行政訴訟法第107 條第1 項第10款後段、第233 條第1 項、
第98條第1 項前段，判決如主文。
中　　華　　民　　國　100 　年　    7    月　  7     日
                      臺北高等行政法院第七庭
                                      法  官  林惠瑜
上為正本係照原本作成。
本件以訴訟事件所涉及之法律見解具有原則性者為限，始得於本
判決送達後20日內向本院提出上訴狀並表明上訴理由，如已於本
判決宣示後送達前提起上訴者，應於判決送達後20日內補具上訴
理由（均按他造人數附繕本），且經最高行政法院許可後方得上
訴。
中　　華　　民　　國　100 　年　    7    月　  7     日
                                      書記官  劉道文